臺灣彰化地方法院刑事判決　　　　　　　100年度訴字第477號
公　訴　人　臺灣彰化地方法院檢察署檢察官
被　　　告　林翠雲
　　　　　　阮秀貞原名阮氏垂.
上列被告因妨害風化案件，經檢察官提起公訴（99年度偵字第77
84號），本院判決如下：
    主  文
林翠雲意圖使女子與他人為猥褻之行為，而容留以營利，處有期
徒刑伍月，如易科罰金，以新臺幣壹仟元折算壹日。扣案碗公壹
個、骰子肆個、現金新臺幣貳仟肆佰元均沒收之。
阮秀貞意圖營利，意圖供人觀覽，公然為猥褻之行為，處拘役
拾日，如易科罰金，以新臺幣壹仟元折算壹日。
    事  實
一、林翠雲係址設彰化縣和美鎮道○路與大佃路路口「舊農會土
    虱店」兼「群聯KTV 小吃店」之負責人，該店內有阮秀貞、
    范翠姮、范玉連、林氏景、范氏雪娥等女子陪侍客人飲酒唱
    歌，林翠雲之收費方式為包廂費用每2 小時新臺幣（下同）
    1,000 元，每位小姐以每2 個小時為1 節計費，每節向客人
    收取800 元，其中200 元由林翠雲取得，小姐可得其餘600
    元；於容留小姐坐檯期間，並容許男客為滿足色慾，撫摸小
    姐之胸部、大腿，男客與小姐擲骰子為戲時，另可支付小費
    予小姐，由小姐為裸露胸部、下體等猥褻行為，藉此坐檯玩
    樂及猥褻助興之方式，提高男客消費意願，增加店內營收及
    坐檯小姐本身之收入以牟利。於民國99年8 月16日晚間9 時
    許，彰化縣警察局和美分局警員李福盛喬裝客人與另4 位民
    眾至該店消費，林翠雲即基於意圖使女子與他人為猥褻行為
    而媒介、容留之犯意，提供店內未上鎖、不特定多數人得隨
    時出入共見共聞之包廂，指示上開5 名女子至包廂內陪侍，
    阮秀貞則基於賺取小費之營利意圖，並意圖供人觀覽，而基
    於公然為猥褻行為之犯意，於上開時間，在上開包廂內，收
    取小費後，脫卸衣物裸露胸部及下體，而為足以挑起人性慾
    之猥褻行為供人觀覽；李福盛計支付坐檯費共2,400 元予林
    翠雲。嗣於同日晚間10時50分許，持本院所核發之搜索票在
    上址執行搜索，扣得林翠雲所有之骰子4 顆、碗公1 個、記
    帳單4 張、現金2,700 元，查悉上情。
二、案經彰化縣警察局和美分局報告臺灣彰化地方法院檢察署檢
    察官偵查起訴。
    理  由
壹、程序部分
一、按所謂「誘捕偵查」乃指偵查機關人員或受偵查機關委託僱
    用者，教唆或幫助他人犯罪，在該他人從事犯罪行為時立即
    加以逮捕之偵查方法。某些犯罪，例如販賣毒品犯罪、媒介
    性交易犯罪等，犯罪形態隱密，不易查獲，司法警察為破獲
    此類案件，經常使用誘捕偵查之手段，於被誘捕人從事犯罪
    行為時，立即予以逮捕，此種偵查人員誘騙第三者掉入陷阱
    犯罪，再以現行犯予以逮捕之偵查方法，學理上稱之為「誘
    捕偵查」，實務上稱之為「釣魚偵查」。而所謂「陷害教唆
    」者，則指行為人原不具犯罪之故意，純因司法警察之設計
    教唆，始萌生犯意，進而實施犯罪構成要件之行為者而言。
    前者（即「釣魚」），純屬偵查犯罪技巧之範疇，並未違反
    憲法對於基本人權之保障，且於公共利益之維護有其必要性
    存在，故依「釣魚」方式所蒐集之證據資料，原則上非無證
    據能力。而後者（即「陷害教唆」），因係以引誘或教唆犯
    罪之不正當手段，使原無犯罪故意之人因而萌生犯意而實施
    犯罪行為，再進而蒐集其犯罪之證據而予以逮捕偵辦；其手
    段顯然違反憲法對於基本人權之保障，且已逾越偵查犯罪之
    必要程度，對於公共利益之維護並無意義，其因此所取得之
    證據資料，應不具有證據能力（最高法院93年臺上字第1939
    號判決可資參照）。準此，「陷害教唆」足以阻斷犯罪之成
    立，自以行為人原無犯罪之意，全因教唆人之教唆始萌犯意
    而行為者，始足當之，若行為人原本即有犯罪之意，僅因教
    唆人之教唆而彰顯其犯行，自無何陷害可言，不得援引陷害
    教唆之名義，充作其免責之藉口。經查，本案係警員受理檢
    舉報案後，前往上開「舊農會土虱店」兼「群聯KTV 小吃店
    」查證，並向本院聲請核發搜索票後，於上開時間查獲（詳
    本院99年度聲搜字第1743號卷），警員李福盛乃喬裝為客人
    協同友人前往消費，若上開小吃店未曾媒介、容留女子與他
    人為脫衣陪酒之猥褻行為，理當無法提供此項服務，惟上開
    員警及友人經被告林翠雲引領進入包廂後，不須任何說明，
    即由被告阮秀貞提供脫衣陪酒之服務，足認被告林翠雲本即
    以媒介、容留女子與他人為猥褻行為之方式經營上址小吃店
    （詳後述），顯非因查緝員警之詢問或引誘，始起意媒介、
    容留女子與他人為猥褻行為，依上揭意旨，自與所謂之「陷
    害教唆」即屬有間，合先敘明。
二、按被告以外之人於偵查中向檢察官所為陳述，除顯有不可信
    之情況者外，得為證據，同法第159 條之1 第2 項定有明文
    。偵查中對被告以外之人（包括證人、鑑定人、告訴人、被
    害人及共同被告等）所為之偵查筆錄，或被告以外之人向檢
    察官所提之書面陳述，性質上均屬傳聞證據。惟現階段刑事
    訴訟法規定檢察官代表國家偵查犯罪、實施公訴，依法其有
    訊問被告、證人及鑑定人之權，證人、鑑定人且須具結，而
    實務運作時，檢察官偵查中向被告以外之人所取得之陳述，
    原則上均能遵守法律規定，不致違法取供，其可信度極高。
    證人即共同被告阮秀貞、證人李福盛於檢察官偵查中所為之
    陳述，其未曾提及檢察官在偵查時有不法取供之情形，上開
    供述復無顯不可信之情況，依上說明，上開證人於偵查中之
    證言自具有證據能力。
三、按被告以外之人於審判外之言詞或書面陳述，除法律有規定
    者外，不得作為證據，刑事訴訟法第159 條第1 項固有明文
    ，惟被告以外之人於審判外之陳述，雖不符合同法第159 條
    之1 至第159 條之4 規定，但經當事人於審判程序同意作為
    證據，法院審酌該言詞陳述或書面陳述作成時之情況，認為
    適當者，亦得為證據，當事人、代理人或辯護人於法院調查
    證據時，知有第159 條第1 項不得為證據之情形，而未於言
    詞辯論終結前聲明異議者，視為有前項之同意，此觀同法第
    159 條之5 規定即明。經查，本判決後所引用其餘被告林翠
    雲、阮秀貞以外之人於審判外之陳述（包含書面陳述），固
    亦皆屬傳聞證據，惟當事人雖知上開證據資料為傳聞證據，
    但於本院準備程序及審判期日中均表示同意或無意見而不予
    爭執，且迄至言詞辯論終結前亦未再聲明異議，本院審酌上
    開證據資料製作時之情況尚無違法不當等瑕疵，且與本案具
    有關連性，認為以之作為證據應屬適當，揆諸前開規定，爰
    逕依刑事訴訟法第159 條之5 規定，認該等證據資料均具證
    據能力，合先敘明。
四、卷附非供述證據無傳聞法則之適用，與本案待證事實具有關
    連性，且無證據證明係違法取得或製作之物，自得採為證據
    。
貳、實體部分
一、訊據被告林翠雲固坦承其為上開「舊農會土虱店」兼「群聯
    KTV 小吃店」之負責人，店內陪酒小姐之坐檯費為2 小時80
    0 元，惟矢口否認有何圖利容留猥褻犯行，辯稱：被告阮秀
    貞及范翠姮、范玉連、林氏景、范氏雪娥等人並非其所僱用
    之小姐，其並未允許陪酒小姐為脫衣猥褻行為，亦不知其店
    內有小姐為上開猥褻行為云云。訊據被告阮秀貞固坦承其於
    上開時間確有裸露胸部及下體之行為，惟亦矢口否認有何圖
    利公然猥褻犯行，辯稱：其當時已喝醉，不清楚狀況云云。
    經查：
（一）被告林翠雲係上揭「舊農會土虱店」兼「群聯KTV 小吃店
      」之負責人，該店內有越南籍女子坐檯陪酒，99年8 月16
      日晚間9 時許，彰化縣警察局和美分局中寮派出所警員李
      福盛喬裝客人與另4 位民眾至該店消費，收費方式為每位
      小姐以每2 個小時為1 節計費，每節向客人收取800 元，
      被告阮秀貞於坐檯陪侍期間，在上開包廂內，脫卸衣物裸
      露胸部及下體供人觀覽，證人李福盛計支付坐檯費共2,40
      0 元等情，業據被告林翠雲、阮秀貞自承在卷（警卷第2
      、10頁、偵卷第12頁、本院卷第132 頁），核與證人李福
      盛於偵訊及本院審理時之證述、證人林麗琴、范翠姮、范
      氏雪娥、范玉連於警詢之證述相符（警卷第6 、14、21、
      24頁、偵卷第41頁、本院卷第124 頁），並有彰化縣警察
      局和美分局搜索扣押筆錄1 份、照片25張、錄影翻拍畫面
      4 張、彰化縣政府99年2 月5 日府建商字第0990034684號
      裁處書1 份、現場圖1 紙在卷可稽（警卷第28至31、47至
      60頁，本院99年度聲搜字第1743號卷第6 、15至16、18頁
      ），及扣案骰子4 顆、碗公1 個、現金2,400 元可證，此
      部分之事實洵堪認定。
（二）被告林翠雲雖以上詞置辯，惟查，其於偵訊時已自承其有
      打電話聯絡上開越南籍女子至店內唱歌等語（偵卷第15頁
      ），於本院審理時並自承行動電話門號0000-000000 號為
      其所使用之門號（本院卷第131 頁背面），而被告林翠雲
      所經營之上開小吃店，於客人需求小姐坐檯陪酒時，即由
      被告林翠雲以行動電話門號0000-000000 號聯絡越南籍女
      子赴店內坐檯陪酒，每節坐檯費為800 元，由被告林翠雲
      收取200 元，餘歸坐檯小姐取得等情，亦經證人即共同被
      告阮秀貞、證人范翠姮、范玉連於警詢時證述綦詳（警卷
      第10、16、26頁），且於99年8 月16日中午12時許，被告
      確以其上開行動電話門號撥打2 通電話予被告阮秀貞，亦
      有通聯紀錄1 份附卷為憑（本院卷第20至106 頁），堪認
      被告阮秀貞係由被告林翠雲以電話聯絡到場坐檯陪酒，且
      被告林翠雲就陪酒小姐每節坐檯費均抽取200 元為其利潤
      。再者，證人李福盛於上開時間抵達被告林翠雲所經營之
      上開小吃店後，即由被告林翠雲負責介紹消費方式、安排
      坐檯小姐、引領至包廂並收取費用，當日被告林翠雲及證
      人林麗琴均曾進出該包廂，證人李福盛亦先向被告林翠雲
      換取支付小費之小額鈔票，被告阮秀貞並主動提議以擲骰
      子喝酒為戲，嗣後即為脫衣裸露身體之猥褻行為等情，業
      經證人李福盛於偵訊及本院審理時證述明確（偵卷第41頁
      、本院卷第124 頁），而上開時間，該包廂內之音樂聲量
      甚大，被告阮秀貞伴隨音樂跳舞，其間並有男客稱「看不
      到、看不到」等語，亦經勘驗蒐證錄影光碟屬實，有勘驗
      筆錄2 份為憑（偵卷第35、46頁），衡以上開小吃店面積
      並非甚廣，被告林翠雲在店內聽聞上開聲音，當知該包廂
      內有坐檯小姐脫衣裸露之情事；縱觀上情，被告林翠雲為
      該小吃店之負責人，統籌該店營運，負責聯絡、安排坐檯
      小姐、端送菜肴及收取帳款等店內一切事宜，佐以證人李
      福盛曾向被告林翠雲換取支付小費之小額鈔票，堪認被告
      林翠雲對店內坐檯小姐為賺取小費而在包廂內脫衣陪酒之
      猥褻行為，當屬知之甚稔。況小吃店兼營媒介、容留女子
      與他人為性交或猥褻行為，為警方治安查察之重點，輕則
      違反社會秩序維護法，重則涉犯刑責，被告林翠雲並非毫
      無社會經驗之人，對上情自難諉為不知，而坐檯小姐在該
      店內之行為，顯然在被告林翠雲隨時可得管領監督範圍內
      ；且被告阮秀貞在被告林翠雲、證人林麗琴隨時進出包廂
      遞送餐點之情況下，仍敢於在眾目睽睽之下為脫衣裸露胸
      部、下體之猥褻行為，益足徵被告林翠雲有容留被告阮秀
      貞在上址包廂內為猥褻行為之犯意，至為明確。並衡以現
      場照片所示，上開小吃店外觀簡單，內部裝潢設備普通，
      包廂內除桌、椅及一般卡拉OK歌唱設備外，並無提供其他
      特別之裝潢設施或服務，其餐食亦無何特殊食材，則「坐
      檯小姐」所提供之「伴唱陪酒」本身，顯即為招徠顧客、
      延長顧客停留時間、刺激顧客消費之方式。倘若該店不容
      許坐檯小姐以脫衣陪酒方式服務客人，則該店包廂內之裝
      潢、設備甚為簡單，惟其包廂費為每2 小時1,000 元，小
      姐坐檯費為2 小時800 元，並非價廉，坐檯小姐提供之服
      務若僅有倒酒、陪唱及跳舞，如何能吸引客人入內消費？
      坐檯小姐又如何能使客人在已給付檯費、餐費之情況下，
      再額外給予小費？堪認上開小吃店並亦非以提供精美菜色
      或舒適設備為吸引顧客之重點，參以被告林翠雲允許坐檯
      小姐向客人收取額外之小費，足認被告林翠雲係以坐檯小
      姐在包廂內以坐檯陪酒玩樂並提供猥褻色情服務之方式，
      吸引顧客並招攬生意。綜上，被告林翠雲確係基於營利意
      圖，媒介、容留坐檯小姐於坐檯時，以脫衣裸露身體等猥
      褻行為之方式陪酒助興，洵堪認定。
（三）被告阮秀貞固以上詞置辯，然其於警詢時已自承：係為招
      攬生意始脫衣裸露胸部及下體等語（警卷第11頁）。再者
      ，被告阮秀貞於上開時間意識狀態、言語談吐均清楚，並
      無酒醉之跡象，亦無旁人拉扯其衣物，係被告阮秀貞向男
      客索取小費後，自行脫衣裸露胸部及下體，在場女子僅有
      被告阮秀貞脫衣裸露胸部及下體乙節，業經證人李福盛於
      偵訊及本院審理時證述明確（偵卷第41頁、本院卷第126
      頁）。又依勘驗筆錄所載，包廂內有一女子隨音樂擺動後
      ，自行將其內褲拉開、半褪再拉起，後有男子聲稱「看不
      到、看不到」等語，該女子即再將內衣褪至手臂處，裸露
      胸部，內褲半褪，裸露臀部，有全裸跳舞及磨蹭男客之舉
      動（偵卷第35、46頁），被告阮秀貞亦自承其為該脫衣裸
      露身體之女子等語（本院卷第130 頁背面）；復觀諸錄影
      翻拍照片所示（警卷第54至55頁），被告阮秀貞脫去衣物
      裸露下體時，係在站立狀態，其身旁並無其他人碰觸其身
      體或拉扯其衣物。綜上各節交互以觀，被告阮秀貞顯係為
      賺取小費，而自行脫去衣物，裸露胸部及下體供人觀覽，
      其上開辯解顯屬卸責之詞，要屬無據。再按刑法分則之所
      謂「公然」係指不特定人或多數人得以共見共聞之狀態（
      參照司法院院字第2033號、釋字第145 號解釋），並不以
      事實上已有不特定人或多數人共見共聞為必要，只須有可
      見可聞之「狀態」存在即可。查上開小吃店之包廂並未上
      鎖，包廂內之客人、坐檯小姐得自由進出，被告林翠雲、
      證人林麗琴亦進出該包廂端送餐點等物，上開時間被告阮
      秀貞裸露下體時，包廂房門並未上鎖，業據被告阮秀貞自
      承在卷（偵卷第34頁），核與證人李福盛、范翠姮、范氏
      雪娥證述相符（本院卷第125 頁、偵卷第41頁、警卷第15
      、21頁），該包廂設置地點復緊鄰該小吃店之用餐區，有
      現場圖1 紙可佐（本院99年度聲搜字第1743號卷第18頁）
      ，是該包廂顯非侷限於包廂內之顧客、坐檯小姐得進出，
      而有第3 人進出並觀看其內狀態之可能，而處於不特定之
      人均得進出、觀看之公然狀態，被告阮秀貞在該多數人均
      得共見共聞之包廂內為脫衣裸露胸部、下體之行為，自屬
      公然為之；且該脫衣裸露胸部及下體之行為，依現今社會
      之一般通念，在客觀上應認已足以挑起男性客人之性慾，
      自屬猥褻行為無訛。又被告阮秀貞於該小吃店坐檯陪酒，
      為牟取小費而為上開脫衣陪酒之猥褻行為，有以此方式營
      利之意圖，至為顯明。
（四）綜上，被告林翠雲、阮秀貞前揭所辯，均無足取，被告林
      翠雲確有上開圖利容留猥褻犯行、被告阮秀貞確有上開圖
      利公然猥褻犯行，均堪認定。本案事證已臻明確，應依法
      論科。
二、按刑法第231 條第1 項條文中所謂之容留係指收容留置而言
    ，如提供與他人為猥褻行為之場所是，而媒介則係居間仲介
    之意（最高法院91年度臺上字第4349、4374、4431號判決意
    旨參照）；刑法第231 條所規定媒介與容留之犯罪態樣，固
    不以兼有為限，如有其一，罪即成立，惟若兼有之而行為人
    同一時（即媒介後進而容留為性交之行為），仍應包括構成
    一罪，媒介之低度行為為容留之高度之行為所吸收，僅論以
    容留行為（最高法院78年度臺上字第2186號、95年度臺上字
    第321 號判決參照）。核被告林翠雲所為，係犯刑法第231
    條第1 項前段圖利容留猥褻罪；被告阮秀貞所為，則係犯刑
    法第234 條第2 項之圖利公然猥褻罪。被告林翠雲意圖使女
    子與他人為猥褻之行為，而媒介以營利之低度行為，應為意
    圖使女子與他人為猥褻之行為，而容留以營利之高度行為所
    吸收，不另論罪。爰審酌被告林翠雲、阮秀貞所為敗壞社會
    秩序及善良風俗程度非輕，犯後亦無悔意，惟其2 人上開犯
    罪手段尚屬平和，且均無前科，素行尚佳，有臺灣高等法院
    被告前案紀錄表2 份可稽，並審酌其犯罪動機、手段、智識
    程度、生活狀況等一切情狀，各量處如主文所示之刑，並均
    諭知易科罰金之折算標準，以示懲儆。末查，扣案碗公1個
    、骰子4 個、記帳單4 張、現金2,700 元均係被告林翠雲所
    有之物，業據被告於偵訊時自承無訛（偵卷第14頁），並有
    證人即共同被告阮秀貞、證人林麗琴、范玉連於警詢之證述
    可佐（警卷第7 、11、25頁），上開碗公1 個及骰子4 個係
    供被告林翠雲為本案圖利容留猥褻犯行所用之物，現金2,70
    0 元則為店內營業所得，其中2,400 元係證人李福盛支付予
    被告林翠雲之小姐坐檯費，亦經證人李福盛證述在卷（偵卷
    第41頁、本院卷第125 頁、第129 頁背面），被告林翠雲亦
    自承其中約2,000 元為證人李福盛所支付（本院卷第129 頁
    背面），堪認該現金2,400 元係被告林翠雲為本案圖利容留
    猥褻犯行所得之物，爰分別依刑法第38條第1 項第2 款、第
    3 款規定宣告沒收。至扣案之其餘現金300 元及記帳單4 張
    ，則無證據足認係供被告2 人為本案犯行所用、犯罪預備、
    所生或所得之物，尚無從宣告沒收，附此說明。
據上論斷，應依刑事訴訟法第299 條第1 項前段，刑法第231 條
第1 項、第234 條第2 項、第41條第1 項前段、第38條第1 項第
2 款、第3 款，刑法施行法第1 條之1 ，判決如主文。
本案經檢察官廖偉志到庭執行職務。
中    華    民    國   100    年    6     月    16    日
                  刑事第一庭    審判長法官  余仕明
                                法      官  胡宜如
                                法      官  楊舒嵐
以上正本證明與原本無異。
如不服本判決應於收受判決後10日內向本院提出上訴書狀，並應
敘述具體理由；其未敘述上訴理由者，應於上訴期間屆滿後20日
內向本院補提理由書(均須按他造當事人之人數附繕本)「切勿逕
送上級法院」。
中    華    民    國   100    年    6     月    16    日
                                書  記  官  陳如玲
附錄論罪科刑法條：
刑法第231條第1項
意圖使男女與他人為性交或猥褻之行為，而引誘、容留或媒介以
營利者，處5 年以下有期徒刑，得併科10萬元以下罰金。以詐術
犯之者，亦同。

刑法第234條
意圖供人觀覽，公然為猥褻之行為者，處1 年以下有期徒刑、拘
役或3000元以下罰金。
意圖營利犯前項之罪者，處2 年以下有期徒刑、拘役或科或併科
1 萬元以下罰金。